臺灣臺北地方法院交通事件裁定　　　　94年度交聲字第1138號
　　原處分機關　 臺北市交通事件裁決所
　　異議人即
　　受處分人　　 甲○○
上列受處分人因違反道路交通管理處罰條例案件，對於臺北市交
通事件裁決所於中華民國九十四年九月十三日所為之處分（原處
分案號：北市裁三字第裁二二－Ｚ00000000號），聲明
異議，本院裁定如下：
    主  文
異議駁回。
    理  由
一、按汽車行駛高速公路，不得在路肩上行駛，或利用路肩超越
    前車，高速公路交通管制規則第九條第一項第二款定有明文
    ，又汽車行駛於高速公路，而不遵管制之規定者，處汽車駕
    駛人新臺幣（下同）三千元以上六千元以下罰鍰，並記違規
    點數一點，道路交通管理處罰條例第三十三條第一項、第六
    十三條第一項第一款分別定有明文。
二、本件異議人即受處分人（下稱受處分人）甲○○於民國九十
    四年三月二十一日上午八時十八分許，駕駛車號ＣＵ—三七
    五０號自用小客車行經國道一號公路南向五股出口匝道處時
    ，竟利用路肩超越前車，經內政部警政署國道公路警察局第
    一警察隊警員張志誠、謝樹芳當場目睹而攔查掣單舉發，嗣
    受處分人於通知單上所載應到案日期前向臺北市交通事件裁
    決所提出申訴，經原舉發單位調查結果，仍認受處分人有其
    上開違規之行為，臺北市交通裁決所乃依同上規定，函覆受
    處分人應於函到十五日內，自行繳納罰鍰三千元，逾期將依
    道路交通管理事件統一裁罰基準表之規定逕行裁決。嗣因受
    處分人未在上揭期限內繳納罰鍰，臺北市交通裁決所乃於九
    十四年九月十三日裁決受處分人六千元罰鍰，並依同條例第
    六十三條第一項第一款規定，記違規點數一點。
三、受處分人於本院調查時固不否認駕駛自用小客車於前開時、
    地行駛於路肩之事實，惟矢口否認有任何違反道路交通管理
    處罰條例規定之行為，辯稱：當時有一輛紅色的貨車要超車
    ，因為太多次，我怕會被撞到，所以我就到路肩讓一下那輛
    紅色的車。我沒有在路肩開很遠云云。經查：受處分人駕駛
    其所有之前開車輛於前揭時、地，行駛於路肩之事實，業據
    證人即舉發員警張志誠於本院九十四年十二月十六日調查時
    ，以具結擔保其供述之真實性，證稱：「（問：本件當時是
    否與謝樹芳一起取締？）答：是。（問：九十四年三月二十
    一日早上八點十八分左右當時的取締的原因如何？）答：我
    們當時在取締違規行駛路肩，在攔查受處分人之前，已經有
    先攔查一輛車子，我是在查驗證件的時候就看到受處分人的
    車子違規行駛路肩，我就請同事謝樹芳上前確認，我繼續開
    我原本正在取締的那輛車子的單子。（問：所以本件是你先
    發現，然後你通知謝樹芳過去，你還是在處理你原來那輛車
    ？）答：是的。（問：你看到受處分人的車子行駛路肩多久
    ？還是一看到就請謝樹芳過去？）答：因為我當時還有單子
    在處理，所以我一看到就請謝樹芳過去處理，後續也是謝樹
    芳在處理。復據證人即舉發員警謝樹芳於本院九十四年十二
    月十六日調查時，以具結擔保其供述之真實性，證稱：「（
    問：當時你如何知道要取締這部車？）答：因為張志誠先有
    看到行駛路肩的車輛，叫我再去確認一下。（問：當時你如
    何確認？）答：當時的路況是下匝道的狀況，所以車子已經
    排了一整排，準備要下匝道，我看到受處分人的車子，行駛
    在白線之外，就是護欄跟路面邊線之間，所以我很確認這部
    車已經違規行駛路肩。（問：根據異議人剛剛的供述，他是
    為了要閃一部車子，你看到異議人行駛路肩多遠？）答：
    我看到異議人的車子就如同我今天庭呈的現場圖藍色的位置
    。而紅色的部份就是警車停放及警員站立的位置。我看到他
    的車子行駛路肩，我就上前攔停。（問：你把異議人攔下來
    ，異議人怎麼說？）答：他跟我說有一部車子，插入他的車
    道，以至於他必須行駛路肩。但我沒有看到他所謂的那部車
    。（問：有無其他補充？）答：我確實且確認他行駛在路肩
    的車道，所以才會攔下來開單。」（本院當日筆錄參照）。
    按證人張志誠、謝樹芳乃為原處分機關所認定受處分人有前
    開違規行為之原證人，其到庭並在本院法官面前以言詞供述
    受處分人有前開違規事實，本院由其上開供述已得有受處分
    人確有上開違規行為之心證，且於本件卷存證據資料內並無
    任何積極證據足以證明證人上開供述係屬虛偽，亦無有足以
    令人顯信證人張志誠、謝樹芳其供述為不可採之品性證據或
    前科證據存在，本院自不得僅以證人張志誠、謝樹芳為本件
    開單告發受處分人之員警而全盤抹煞其所具有之原證人資格
    ，受處分人甲○○雖以前詞置辯，惟據證人謝樹芳所述，當
    時之路段屬於車輛下交流道一帶，車道上之車輛已排滿一整
    排準備下交流道，若確有如受處分人所述之紅色貨車，且抄
    車多次，以致於受處分人必須退讓行駛於路肩，該紅色貨車
    與受處分人之車輛距離必當不遠，且當時車流量較大且車輛
    準備排隊下交流道，何以證人謝樹芳於車陣中未發現該紅色
    貨車等情。又受處分人對於前開證人之供述並無法舉出或請
    求本院調查任何對其有利之證據資料，以使本院對證人所供
    述受處分人違規之事實產生任何合理之懷疑，且交通警察掣
    單舉發違反道路交通管理處罰條例所列之違規事實，本質上
    為行政處分，係公務員基於職務上之權力，依法就特定之具
    體事件所為之具公法上效果之單方面行政行為，基於公務員
    為公法上行為具有公信力之原則，該行政行為當可被推定為
    真正，其據以依法處分之事實認定亦為正確無誤。從而，受
    處分人前開所辯，尚難採信。本件事證已臻明確，受處分人
    之上揭違規行為堪以認定。
四、綜上所述，受處分人確有在前揭時地駕駛汽車違規行駛於路
    肩之行為，從而原處分機關依前揭道路交通管理處罰條例第
    三十三條第一項規定裁處受處分人罰鍰六千元，並依第六十
    三條第一項第一款（原裁決處分漏引款次）記違規點數一點
    ，核無違誤，本件受處分人之異議為無理由，自應將其異議
    駁回。
五、據上論斷，應依道路交通案件處理辦法第十九條，裁定如主
    文。
中　　華　　民　　國　　94　　年　　12  　月　　23　　日
    　　　　　　　  交通法庭法　官　葉珊谷
以上正本證明與原本無異。
如不服本裁定，應於送達後5日內，向本院提出抗告狀。
　　　　　　　　　　　　    書記官　顏淑華
中　　華　　民　　國　　94　　年　　12  　月　　23　　日
